臺灣臺南地方法院民事裁定　　　　　　 93年度重訴字第232號
原　　　告　開立工程股份有限公司
法定代理人　甲○○
被　　　告　正道工業股份有限公司
法定代理人　乙○○
訴訟代理人　蔡文斌律師
　　　　　　何冠慧律師
　　　　　　曾靖雯律師
　　　　　　王建強律師
複 代理 人　吳卜律師
上列當事人間請求清償債務事件，本院裁定如下：
    主  文
原告之訴駁回。
訴訟費用由原告負擔。
    理  由
一、按仲裁協議，如一方不遵守，另行提起訴訟時，法院應依他
    方聲請裁定停止訴訟程序，並命原告於一定期間內提付仲裁
    ，但被告已為本案之言詞辯論者，不在此限；原告逾前項期
    間未提付仲裁者，法院應以裁定駁回其訴；仲裁法第4條第1
    項、第2項定有明文。又起訴不合程式或不備其他要件，其
    情形可以補正，經定期命補正未補正者，法院應以裁定駁回
    之，民事訴訟法第249條第1項第6款亦有明文。
二、本件兩造於民國90年7月23日簽定之協議書第5條約定：「雙
    方若就本協議、BOT計劃工程統包草約、備忘錄或相關事項
    產生爭議，應儘先以協商方式解決之，若協商仍未能解決爭
    議，甲（即被告）、乙（即原告）雙方同意交付仲裁」，有
    該協議書1份附卷可稽，是應認兩造已依仲裁法第1條第3項
    規定以書面成立仲裁協議。茲因原告未依約定提付仲裁，即
    逕提起本件訴訟，經被告於為本案言詞辯論前，聲請原告應
    依雙方前開仲裁協議，提付仲裁，有被告94年6月16日民事
    答辯狀1份可按（見本院審卷第60、61頁），原告既未遵循
    仲裁協議先行提付仲裁，並經被告為妨訴之抗辯，本院前依
    仲裁法第4條第1項規定，裁定命原告應於收受裁定後20日內
    先提付仲裁，並於仲裁判斷作成前停止本件訴訟程序，原告
    不服提起抗告，經台灣高等法院台南分院於95年3月8日以94
    年度抗字第450號裁定抗告駁回確定，有本院前開裁定及台
    灣高等法院台南分院94年度抗字第450號民事裁定各1份在卷
    可按（見本院審卷第69頁、第86至89頁），是原告應於該期
    間內先提付仲裁。又本件原告雖確於一定期間內提付仲裁，
    並經中華民國仲裁協會以94年仲聲仁字第096號受理在案，
    惟於該仲裁程序進行中，聲請人（即原告）於95年12月13日
    具狀撤回本件仲裁，經轉知相對人（即被告）並未作反對表
    示，故該仲裁即經當事人撤回，仲裁協會即依結案程序作業
    ，有中華民國仲裁協會96年1月25日（九六）仲業字第96018
    7號函附卷可憑。且按法院關於仲裁事件之程序，除本法另
    有規定外，適用非訟事件法，非訟事件法未規定者，準用民
    事訴訟法，仲裁法第52條定有明文；並按訴經撤回者，視同
    未起訴，民事訴訟法第263條第1項前段亦有明文。準此，原
    告雖於期間內提付仲裁，然於仲裁程序進行中已具狀撤回仲
    裁，視同未提付仲裁，是原告已逾法院命於一定期間內提付
    仲裁，而未提付仲裁，其訴顯難認為合法，依仲裁法第4條
    第2項規定，應以裁定駁回其訴。
三、依仲裁法第4條第1項、第2項、民事訴訟法第249條第1項第6
    款、第95條、第78條，裁定如主文。
中　　華　　民　　國　　96　　年　　2 　　月　　16　　日
                  民事第二庭    法　官　洪榮家
以上正本證明與原本無異
如不服本裁定，應於送達後10日內向本院提出抗告狀，並應繳納
抗告費新臺幣1,000元整。
中　　華　　民　　國　　96　　年　　2 　　月　　16　　日
                                書記官  吳信助
